# 属于金融负债还是权益工具

提问人：远方的天空 123 时间：2016-06-29 15:39:44
陈版，目前有一个问题需要求助您，A公司属于政府所属公司，对B公司以现金 500 万出资，按照每股 1 元价格增持，增持股权比例为14.285%,但双方约定，A出资参股世间不超过 3 年， 3 年期满后A出资金额由B股东负责等额无条件购回。股权回购价格为乙方在本协议项下投入的 500 万，即按照每股 1 元计算，由B向A出具无条件回购承诺函，目前企业将其核算为股本，个人认为按照实质重于形式，应属于金融负债，放入其他应付款核算，但是企业为了进行工商变更登记，只能将其计入股本（以满足政府的要求），不知陈版觉得如何会计处理比较合适？多谢！

回答人：chenyiwei
如果被投资方B自身不存在保证向A归还（回购）投资本金和支付约定收益的义务，这两项义务全部由B的大股东承担，则B的个别报表层面仍可将接受A的出资作为权益，但在B的大股东的合并报表层面应调整为负债。
此类问题在本版面上讨论很多，你可以搜索一下看看。